臺灣彰化地方法院刑事判決
111年度訴字第260號
公  訴  人  臺灣彰化地方檢察署檢察官
被      告  陳飛錫




上列被告因妨害自由案件，經檢察官提起公訴（111年度偵字第1
362號），被告於準備程序中就被訴事實為有罪之陳述，經告知
簡式審判程序之旨，並聽取公訴人、被告之意見後，本院裁定改
依簡式審判程序審理，判決如下：
    主    文
陳飛錫犯強制罪，處罰金新臺幣壹萬元，如易服勞役，以新臺幣
壹仟元折算壹日。緩刑貳年。
被訴傷害范世榮部分公訴不受理。
    犯罪事實
一、陳飛錫於民國110年12月20日0時50分許，駕駛車牌號碼000-
    0000號自小客車在彰化縣○○市○○路000號前強行駛入段氏美
    蘭駕駛之車號0000-00號自小客車車道前，迫使段氏美蘭停
    車，以此強暴方式妨害段氏美蘭駕車行駛於道路之權利。
二、案經段氏美蘭訴由彰化縣警察局員林分局報告臺灣彰化地方
    檢察署檢察官偵查起訴。
    理    由
壹、有罪部分：
一、上揭犯罪事實，業據被告陳飛錫於警詢、偵查及本院準備程
    序、審理中坦白承認，核與證人即告訴人段氏美蘭、證人范
    世榮於警詢中所證述之情節相符，而被告攔下告訴人段氏美
    蘭車輛後，即上前要強拉副駕駛座上的范世榮下車，導致范
    世榮受傷等情，並有員榮醫院(員生院區)診斷證明書、彰化
    縣警察局員林分局莒光派出所受理各類案件紀錄表、受(處)
    理案件證明單在卷可稽在卷可憑，足見被告之自白確與事實
    相符。從而，本案事證明確，被告犯行堪以認定，應依法論
    科。
二、核被告所為，係犯刑法第304條第1項之強制罪。
三、本院審酌被告本件之犯罪動機，經被告自述其與告訴人段氏
    美蘭於案發當時為男女朋友關係（告訴人段氏美蘭雖稱其已
    經與被告分手1年，然從調解筆錄之內容為：同意告訴人段
    氏美蘭取回放置於被告住所內之物品等情，可認被告所述應
    較可信），告訴人段氏美蘭卻與范世榮從汽車旅館出來，被
    告於氣憤之下方前去攔告訴人之車輛；暨審酌被告坦承犯行
    之犯後態度、無任何犯罪紀錄，並已與告訴人段氏美蘭達成
    調解，有調解筆錄在卷可證（本院卷第39頁），及被告實則
    另有婚姻關係、有3名成年子女等一切情狀，量處如主文所
    示之刑，並諭知易服勞役之折算標準。
四、查被告未曾因故意犯罪受有期徒刑以上刑之宣告，已如前述
    ，有臺灣高等法院被告前案紀錄表可憑，被告坦承犯行，且
    已與告訴人段氏美蘭達成和解，有調解程序筆錄附於本院卷
    可參，因一時衝動而犯下本罪，經此偵審之教訓，當知所警
    惕，信無再犯之虞，本院認所宣告之刑以暫不執行為適當，
    併依刑法第74條第1項第1款諭知緩刑2年，以啟自新。
貳、不受理部分：
一、公訴意旨略以：被告陳飛錫於上開迫使段氏美蘭停車之行為
    後，旋即走到車號0000-00號自小客車副駕駛座旁，打開車
    門，徒手強拉告訴人范世榮下車，過程中並稱「我現在要烙
    人過來」等語，致使告訴人范世榮受有右側前臂、右側肩膀
    以及頸部挫傷等傷害等情，因認被告涉犯刑法第277條第1項
    傷害罪嫌。
二、按告訴乃論之罪，告訴人於第一審辯論終結前得撤回其告訴
    ，又告訴經撤回者，應諭知不受理之判決，並得不經言詞辯
    論為之，刑事訴訟法第238條第1項、第303條第3款、第307
    條分別定有明文。公訴意旨認被告所涉刑法第277條第1項之
    傷害罪嫌，依同法第287條前段之規定，須告訴乃論。茲被
    告與告訴人范世榮已於本院審理中已成立調解，並經告訴人
    范世榮撤回告訴，有刑事撤回告訴狀在卷可查，依上揭法條
    規定，爰不經言詞辯論，諭知不受理之判決。
三、至公訴意旨以被告所涉上開犯傷害罪嫌外，同時以此強暴、
    脅迫方式著手於使告訴人范世榮下車及恐嚇告訴人，而構成
    強制未遂犯嫌（認恐嚇行為為強制未遂所吸收）等語。惟侵
    害個人生命、身體之犯罪，對於被害人之行動自由類多有所
    妨害，如果妨害自由即屬該侵害生命、身體犯罪行為之一部
    分時，自為該行為所包攝，勿庸另論以妨害自由之罪（最高
    法院88年度台上字第1753號判決意旨參照）。本件被告於傷
    害進行中之拉扯、阻止告訴人范世榮離去之行為，其拉扯、
    拖行、阻止離去之行為已為實害較重之傷害行為所吸收，應
    不再論究，公訴意旨認為被告所涉犯之傷害罪嫌與強制未遂
    罪嫌間，為一行為觸犯數罪名，屬想像競合犯，容有誤會，
    併此敘明。　　
參、據上論斷，應依刑事訴訟法第273條之1第1項、第299條第1
    項前段、第303 條第3 款，判決如主文。　　
本案經檢察官張嘉宏提起公訴，檢察官陳昭蓉到庭執行職務。
中　　華　　民　　國　　111 　年　　6 　　月　　16　　日
                  刑事第二庭        法  官  陳怡潔
以上正本證明與原本無異。
如不服本判決應於收受判決後20日內，向本院提出上訴書狀，並
應敘述具體理由。其未敘述上訴理由者，應於上訴期間屆滿後20
日內向本院補提理由書(均須按他造當事人之人數附繕本)「切勿
逕送上級法院」。
告訴人或被害人對於判決如有不服具備理由請求檢察官上訴者，
其上訴期間之計算係以檢察官收受判決正本之日期為準。
中　　華　　民　　國　　111 　年　　6 　　月　　16　　日
                                    書記官  謝儀潔

附錄本案論罪科刑法條：
中華民國刑法第304條
以強暴、脅迫使人行無義務之事或妨害人行使權利者，處 3 年
以下有期徒刑、拘役或 9 千元以下罰金。
前項之未遂犯罰之。